

Aymen Boughdiri Manager 9 années d'expérience

Aymen est un QA Manager avec plus de 9 ans d'expérience en finance, travaillant à la fois dans des rôles techniques et fonctionnels. Il a une bonne expérience dans le système boursier dans une perspective fonctionnelle. Son expertise approfondie réside dans la zone de négociation en ligne, la mise en œuvre FIX et la connectivité Exchange (CME, LIFFE, EUREX, SIBE ...)









+216 52 84 47 61

DIPLÔMES	Certifications
Mastère en Ingénierie Financière	ISTQB (International Software Testing Quality Board)
Maitrise en Finance des marchés	,
	SCRUM MASTER
Références	Product Owner
Management : Xavier.poire@fisglobal.com Test : faouzi.farhoud@fisglobal.com	Front Arena (front to back solution)
Formation: ramla.bejaoui@fisglobal.com	(
rama.sejaourensgiosan.com	Financial Information eXchange

EXPERIENCE

MANAGER QA / AGILE COACH/ SCRUM MASTER

04/2016- AUJ

Manager de l'équipe Qualité & Coach Agile 'EXO Platform'

Apport fonctionnel : Gestion de projet, gestion de ressources et planning, Plateforme collaborative, gestion de contenu, Wiki, Social

Coach Agile

- √ Former les équipes au notions de l'agilité et en particulier SCRUM
- ✓ Revu du processus de développement et du test
- ✓ Participer à la création des équipes (nombre de personnes par équipe, Rôles, création des équipes selon les profils et multi-localisés ...)

Management des équipes QA

- ✓ Gestion d'une équipe de 10 personnes multi localisées à Tunis, à Paris et au Vietnam
- ✓ Mise en place des objectifs

- ✓ Assurer les formation ISTQB
- ✓ Evaluation Mi- Annuelle/Annuelle
- ✓ Recrutement des ressources
- ✓ Mise en place du processus de test
- ✓ Mises en place des KPI
- ✓ Suivi des livraisons
- ✓ Mise en place du processus d'automatisation et de livraison contenue (CI)
- ✓ Planification des livraisons

Scrum Master

- ✓ Organisation et animation des réunions (Planification du sprint, mêlée quotidienne, revue du sprint, rétrospective)
- ✓ Faire en sorte que l'équipe reste concentrée sur le véritable objectif du projet
- ✓ Suivi de l'évolution du sprint
- ✓ Prendre les mesures correctives après les rétrospectives

SUNGARD TUNISIE

04/2015 - 04/2016

Chef de projet

Avril 2015- Décembre 2015

Projet : Implémentation de la solution front to back 'Front Arena' à la banque al JAZIRA (BAJ)

Apport fonctionnel : Finance islamique

Tâches effectuées :

- ✓ Implémentation de la solution bancaire Front Arena
- ✓ Mise en place des systèmes de trading adapté à la finance Islamique (Moudawla, Mourabeha ...)
- ✓ Configuration de la solution pour répondre aux besoins client
- ✓ Customisation de la solution à travers des script Python
- ✓ Revu des spécifications et la création 'Acceptance test'
- ✓ Exécution des 'Acceptance test'
- ✓ Remonter les issus aux équipes de développement et le suivi des correctifs

Janvier 2016- Avril 2016

Projet : Implémentation de la solution 'Front Arena' sur le trading et le risque management à la banque 'Finansinvest'

Apport fonctionnel : Post trade risque : gestion et évolutions des portefeuilles et des positions en temps réel

Tâches effectuées :

- ✓ Installation et configuration de la solution du Trading
- ✓ Customisation de la solution à travers des script Python
- ✓ Certification avec la bourse de la solution
- ✓ Revu des spécifications et la création 'Acceptance test'
- ✓ Exécution des 'Acceptance test'

√ Remonter les issus aux équipes de développement et le suivi des correctifs

RESPONSIBLE D'ÉQUIPE

SUNGARD TUNISIE

12/2013 - 04/2015

Responsable de l'équipe Qualité & SCRUM Master

Apport fonctionnel : Gestion de projet et de ressource, Brokerage, Symbolgy

Tâches effectuées :

Responsable de l'équipe Qualité de 11 personnes

12/2013 - 04/2015

- ✓ Assurer quotidiennement le support des membres de l'équipe
- ✓ Motiver et challenger les membres de l'équipe
- ✓ Amélioration de l'expertise des membres de l'équipe (par des formations, ...)
- ✓ Mise en place des objectifs
- ✓ Evaluation Mi- Annuelle/Annuelle
- ✓ Gestion des conflits
- ✓ Gestion de la qualité des produits 'Trading' à SUNGARD allant du front au back end connecté au plus gros marché CME/ICE ou en tant que Broker...
- ✓ Respect des délais de livraison et assurer une amélioration continue des produits livrés
- ✓ Respect des délais de traitement des « bugs » clients (par priorisation)
- ✓ Faire de la « satisfaction client », l'objectif principal
- ✓ Participer à l'amélioration des processus et s'assurer de leurs bonnes applications par les membres de l'équipe (CMMI, Processus QA, Agile ...)
- ✓ Organiser les réunions hebdomadaires de suivi et de partage de connaissance.
- ✓ Assurer un suivi régulier des « bugs » assignés à l'équipe
- ✓ Assurer un suivi régulier des projets
- ✓ Mise en place de la stratégie d'automatisation et de l'intégration continue

Scrum Master

12/2013 - 04/2015

- ✓ Organisation et animation des réunions (Planification du sprint, mêlée quotidienne, revue du sprint, rétrospective)
- ✓ Faire en sorte que l'équipe reste concentrée sur le véritable objectif du projet
- ✓ Suivi de l'évolution du sprint
- ✓ Prendre les mesures correctives après les rétrospectives

Juin 2014- Décembre 2014

Projet : Migration de la Bourse Saoudienne TADAWUL du Protocol SAXESS à X-TREAMINET)

Apport fonctionnel: Comment fonctionne le système boursier, critère de "matching" des ordres, la diffusion des flux (prix, statuts, phase de trading ...), le classement des ordres dans le carnet d'ordres, interfaçage avec les tierces parties développées par la bourse ...

Tâches effectuées :

- Etude des demande clients et préparation des spécifications
- Etude et préparation des scénarios de tests
- Analyse des gaps
- Gestion des environnements
- Choix des outils de gestion des anomalies et des cas de test
- Préparation des tests automatiques
- Assurer la formation des équipes de test interne de TADAWUL
- Déclaration des anomalies
- Exécution des tests

CHEF D'EQUIPE TEST

SUNGARD TUNISIE

01/2012 - 11/2013

Test et validation

Apport fonctionnel : Financial Information eXchange, routage des ordres des sales vers les 'dealers', Order Management System, gestion des dictionnaires (flux) Bloomberg et Reuters

Tâches effectuées :

- ✓ Recrutement et formation d'une équipe de 6 personnes
- ✓ Rédaction des cahiers de tests spécifiques pour chaque place boursière
- ✓ Automatisation des cas de tests.
- ✓ Etude et validation des différentes demandes d'évolution demandées par les clients
- ✓ Travail en continue avec l'équipe de développement afin d'identifier et de corriger les anomalies clients avec efficacité et dans les plus brefs délais
- ✓ Organiser des réunions hebdomadaires avec l'équipe de développement et le chef de projet afin de s'assurer de la bonne compréhension et implémentation des demandes des clients
- ✓ Motiver et challenger les membres de l'équipe
- ✓ Amélioration de l'expertise des membres de l'équipe (par des formations, ...)
- ✓ Mise en place des objectifs
- ✓ Evaluation Mi- Annuelle/Annuelle

Mars 2012- Juin 2013

Projet : Interfaçage de notre profduit 'FIX' avec des solutions concurrentes

Apport fonctionnel: 'Symbology', 'Sales to dealer operations', Flux Bloomberg et Reuters

Tâches effectuées :

- ✓ Installation et configuration des plateformes 'sales' connectés aux 'dealers' à travers le réseau Glnet
- ✓ Test des workflow sales
- ✓ Test des workflow dealer
- ✓ Mise en place du 'mapping' de 'symbology' des ordres (Reuters, Bloomberg)
- ✓ Création des cahiers de test
- ✓ Gestion des livrables, planning et des réunions avec le client

SUNGARD TUNISIE

04/2009 - 12/2011

> Test et validation

Apport fonctionnel : Gestion des ordres, diffusion de flux (trading phase, OTC, prix, carnet d'ordre, matching, trade cancel, trade update, DMA, EDA, Tactics, pre-trade risk

Tâches effectuées :

- ✓ Installation et configuration des plateformes de tests places en se basant sur l'architecture de Sungard Global Trading
- ✓ S'assurer de la bonne qualité des Solutions de Sungard avant leurs déploiements chez les clients (JPM, HSBC, NewEdge, ...)
- ✓ Connaissance approfondies des spécificités techniques et fonctionnelles de certaines places (ICE, LIFFE, EUREX, CME, EURONEXT, ...)
- √ Rédaction des cahiers de tests spécifiques pour chaque place boursière
- ✓ Automatisation des cas de tests.
- ✓ Etude et validation des différentes demandes d'évolution demandées par les clients
- ✓ Travail en continue avec l'équipe de développement afin d'identifier et de corriger les anomalies clients avec efficacité et dans les plus brefs délais
- ✓ Organiser des réunions hebdomadaires avec l'équipe de développement et le chef de projet afin de s'assurer de la bonne compréhension et implémentation des demandes des clients
- ✓ Encadrement et formation des nouvelles ressources
- ✓ Analyse des spécifications fonctionnelles
- ✓ Rédaction et maintenance des plans de tests
- ✓ Exécutions des tests manuels et automatiques
- ✓ Automatisations des tests
- ✓ Validation des nouveaux projets et demandes d'évolution
- ✓ Analyse des anomalies (bug client)
- ✓ Déclaration des anomalies.
- ✓ Validation des corrections.
- √ Vérification des livrables (packs, upgrade, installation)
- ✓ Rédaction de la 'Release Note'

Septembre 2011 – Décembre 2011

Mission : Former les nouvelles équipes de test implémentées en Inde

- Assurer les formations au standard de test logiciel ISTQB (100% des QA certifiés)
- Assurer la formation sur les produits de SunGard
- Assurer la formation aux outils de gestion des anomalies et aux outils de gestion des cas de test
- Assurer la formation sur le processus de test

Septembre 2009- Janvier 2010

Projet : Migration de la bourse de Chicago « CME » vers le nouveau protocole « FixFast »

Apport fonctionnel: Diffusion de flux

Tâches effectuées :

- Analyse des spécifications fonctionnelles fournit par le Product Manager
- Rédaction des plans de tests
- Exécutions des tests manuels et automatiques
- Automatisations des tests
- Analyse des anomalies

LANGUES

Arabe: Langue maternelle

Français : Courant Anglais : Courant Espagnol : Notions

COMPETENCES

Compétences Financière

- Finance des Entreprises
- Finance des marchés
- Système Boursier
- Activité de courtage
- Treasury
- Core Banking System
- Protocole FIX (Financial Information eXchange)

Outils de test

- Testlink
- Mantis
- QTP (Quick Test Professional) :
- VeriFix
- QMETRY
- JIRA

Matériel & Systèmes d'exploitation

- UNIX (Sun SOLARIS)
- Linux
- Windows XP / 2000 / NT /9x